

Email

r_montesi@hotmail.com

Dirección

Nicolás Gogol 1650 Vitacura, Santiago.

Teléfono

998843988

Competencias

Haber trabajado como Auditor más de 26 años, contribuyendo a aumentar el valor agregado a través de una evaluación independiente, objetiva y sistemática en cada una de las auditorias efectuadas.

Idiomas

Inglés

Básico

Roberto Montesi Salas

Profesional con amplia experiencia en empresas financieras, planificando y coordinando resultados de auditorías de diversa naturaleza y complejidad técnica, asegurando el cumplimiento de los planes de auditoría y por ende de los objetivos de control interno de la organización, eficacia y eficiencia de las operaciones, además de la generación de programas de trabajo a través de la metodología COSO, propuestas de mejoras y seguimiento de los planes de acción.

Experiencia

Auditor Interno de Sucursales y Riesgo de Crédito

Caja de Compensación de los Andes, Santiago, Chile

Septiembre 2012 - Marzo 2019

Resguardar el patrimonio de la Caja, evaluando en forma independiente y objetiva la calidad del control interno, agregando valor, a fin de mejorar la eficiencia de las operaciones. Además de ayudar a la administración a cumplir sus objetivos informando sobre los procesos de administración de riegos, para la protección de los activos, confiabilidad e integridad de la información operativa y financiera, diseño y efectividad de los procesos y cumplimiento de las leyes, reglamentos y contratos.

Auditor Senior de Procesos y Sucursales

Banco de Chile/Edwards, Santiago, Chile

Julio 1993 – Julio 2012

Comprobar el grado de adhesión a las Normas Internas, externas y de Procedimientos asociados a los productos comercializados por las diferentes áreas comerciales, además de evaluar el control interno de las Sucursales, para ello se seleccionaban diversos procesos operacionales asociados a materias de su competencia y responsabilidad utilizando la metodología COSO para evaluar el Sistema de Control Interno.

Encargado de Costos por Producto

lansa, Santiago, Chile

Febrero 1986 - Diciembre 1992

Desarrollo de cuadros estadísticos de los costos para los diferentes productos producidos por la empresa, además, actividades relacionadas con la compra y venta de acciones, informes estadísticos y de gestión.

Administrativo Sección Cuentas Corrientes

Banco del Trabajo, Santiago, Chile

Febrero 1984 – Enero 1986

Entrega de chequeras, cartolas, saldos y traspasos de fondos, etc.

Educación

Contador Púbico y Auditor

Universidad Gabriela Mistral, Santiago, Chile Marzo 1992 – Diciembre 1997

Cursos y/o Capacitaciones

SQL, SAP, EXCEL, IFRS, POWER-POINT

Referencias

Sr. Hugo Montecinos F., Gerente de Contraloría y Gestión en Colmena S.A., 9-93259096 hmontecinos@colmena.cl

Sr. Carlos Monteverde E., Gerente General en Somacor Chile, 9-52152643 cmonteverde@somacorchile.cl

Sr. Cristian Dinamarca S., Auditor Senior en Caja de Compensación de los Andes, 9-61224884 cdinamarca@cajalosandes.cl



CERTIFICO QUE LA PRESENTE FOTOCOPIA ESTA CONFORME CON EL DOCUMENTO ORIGINAL QUE HE TENIDO A LA VISTA Y DEVIELVO AL INTERSADO. WINGUIRA, SANTAGO. LO STATA O LA PRESENTE FOTOCOPIA	

Por cuanto	Roberto Fern	ando Montesi
Salas*		as pruebas prescritas
y ha sido en ellas	Aprobado por	Unanimidad
	,	dad Gabriela Mistral
le otorga el Título de	Contador Hublis	o y Auditor
En Santiago de Chile	a Siete de Dici	embre de 19 <u>97</u> _

Dirección de Departamento

2000